# 求教陈版主，国企混改时的评估增值，如何在混改企业账面调整

提问人：nona_ren1984 时间：2022-04-14 16:17:55
陈版主：
现有国企A集团，下三家子公司参与混改，混改后股权比例少于50%，不再纳入合并范围。
过渡期对三家子公司评估，评估净资产增加 4000 万左右，但这部分增值不能明确对应到账面上已有的资产，算是企业整体增值。
现在的问题是，这部分增值可否在三家混改企业的账面上体现出来，使企业账面净资产与评估净资产吻合？

回答人：chenyiwei
除非是在将原全民企业改建为公司制企业的同时引入非国有投资者进行混改，否则一般的混改只是现有的公司制企业引入新股东，在后者情况下是不可以按评估值对被混改的目标企业进行账务调整的，应保持会计主体的历史成本基础的延续性。

提问人：nona_ren1984 时间：2022-04-17 10:26:24
谢谢版主。
该混改企业原是区国企100%子公司，引入战略投资者为上市国企，混改后，上市国企为大股东，其他股东为原区属国企（35%股份）和员工持股平台（20%）。
现问题是，如果不能在账面上反应评估增值部分，对员工持股平台的股东不利（有退股条款，是以经审计的每股净资产为基础来计算）。
现要如何操作，才能保证员工持股的利益？

回答人：chenyiwei
这个问题需要股东达成共识，退股时的每股净资产标准不是账面数，是以混改日的公允价值为基础持续计算的金额。

提问人：nona_ren1984 时间：2022-04-18 15:19:47
明白了，谢谢。想再延伸问一下，如果是从全民企业变成公司制企业并引入非国有战略投资者，符合评估调账的情况，那像这三家企业一样，评估增值的 4000 万，该如何调整账面？评估是按照收益法不是资产基础法。

回答人：chenyiwei
需要按照资产基础法的评估结果调账。收益法下评估结果不能直接用于调账。并且收益法下的估值结果包含商誉因素，这部分商誉因素也不能体现到调账结果中。